【裁判字號】    97,易,328
【裁判日期】    970403
【裁判案由】    竊盜
【裁判全文】
臺灣臺中地方法院刑事判決               97年度易字第328號
公  訴  人  臺灣臺中地方法院檢察署檢察官
被      告  甲○○
                    國民
上列被告因竊盜案件，經檢察官提起公訴（九十六年度偵字第二
八七九四號），本院裁定改以簡式審判程序審理，判決如下：
    主    文
甲○○攜帶兇器竊盜，累犯，處有期徒刑捌月。
    犯罪事實
一、甲○○前於民國九十四年間，因竊盜案件，經本院判處有期
    徒刑一年確定；又於九十五年間，因毒品危害防制條例案件
    ，經本院判處有期徒刑一年確定；嗣依檢察官之聲請，就上
    開二部分定應執行刑為有期徒刑一年十月確定後，再經檢察
    官聲請，適用中華民國九十六年罪犯減刑條例各減為有期徒
    刑六月，並定應執行刑為有期徒刑十一月確定在案，甫於九
    十六年七月十六日縮刑期滿執行完畢。詎甲○○仍不知悔改
    ，因其所有之車牌號碼ＪＲＪ─２６５號重型機車之車牌失
    竊，竟意圖為自己不法之所有，於九十六年十一月二十五日
    凌晨一時許，見其鄰居王家鴻（起訴書誤載為乙○○）所有
    ，交由乙○○使用之車牌號碼ＡＪＤ─２７７號重型機車停
    放於臺中縣大里市○○路三五五巷二號前，無人看管，認為
    有機可趁，即以其在不詳地點撿拾，客觀上足以對人之生命
    、身體造成危險性，而屬兇器之扳手一支，鬆開上開機車之
    車牌上螺絲後，竊取該車牌一面得手，再將該竊得之車牌懸
    掛在其所有原車牌號碼ＪＲＪ─２６５號重型機車上。嗣於
    同日凌晨三時三十分許，甲○○騎乘該機車行經臺中縣大里
    市○里路二八六號時，遇警盤查，而提出車牌號碼ＪＲＪ
    ─２６５號重型機車之行車執照供警查對，為警發覺該行車
    執照上所載車牌號碼與實際懸掛之車牌不符，認甲○○有犯
    罪嫌疑，而加以查問後，始查悉上情，並扣得供甲○○竊取
    該車牌所用之扳手一支。
二、案經臺中縣警察局霧峰分局報告臺灣臺中地方法院檢察署檢
    察官偵查起訴。
    理    由
一、訊據被告甲○○對於上揭犯罪事實坦承不諱，核與證人即被
    害人乙○○於警詢時證述車牌號碼ＡＪＤ─２７７號重型機
    車車牌失竊情形相符，並有車籍查詢─基本資料詳細畫面、
    臺中縣警察局車輛協尋電腦輸入單、臺中縣警察局車輛尋獲
    電腦輸入單、查獲刑案現場圖、證人乙○○領回失竊車牌後
    所出具之贓物認領保管單各一紙及贓證物照片四張附卷可稽
    ，此外，復有被告持以竊取上開機車車牌所用之扳手一支扣
    案可資佐證，足認被告之自白與事實相符。從而，本件事證
    明確，被告攜帶兇器竊盜犯行堪以認定，應予依法論科。
二、按刑法第三百二十一條第一項第三款所規定之攜帶兇器竊盜
    罪，係以行為人攜帶兇器竊盜為其加重條件，此所謂兇器，
    其種類並無限制，凡客觀上足對人之生命、身體、安全構成
    威脅，具有危險性之兇器均屬之，且祇須行竊時攜帶此種具
    有危險性之兇器為已足，並不以攜帶之初有行兇之意圖為必
    要，最高法院七十九年臺上字第五二五三號判例足資參照。
    經查，扣案之扳手經本院當庭勘驗結果，屬金屬材質，質地
    堅硬，長約二十公分，業經本院當庭勘驗無訛，是該扳手客
    觀上足以對於人之生命、身體構成威脅而具有危險性，顯屬
    兇器，應堪認定。核被告所為，係犯刑法第三百二十一條第
    一項第三款之攜帶兇器竊盜罪。被告前於九十四年間，因竊
    盜案件，經本院判處有期徒刑一年確定；又於九十五年間，
    因毒品危害防制條例案件，經本院判處有期徒刑一年確定；
    嗣依檢察官之聲請，就上開二部分定應執行刑為有期徒刑一
    年十月確定後，再經檢察官聲請，適用中華民國九十六年罪
    犯減刑條例各減為有期徒刑六月，並定應執行刑為有期徒刑
    十一月確定在案，甫於九十六年七月十六日縮刑期滿執行完
    畢等情，有臺灣臺中地方法院檢察署刑案資料查註紀錄表及
    臺灣高等法院被告前案紀錄表各一份在卷可佐，其於有期徒
    刑執行完畢後五年內，再故意犯本件有期徒刑以上之罪，為
    累犯，應依刑法第四十七條第一項之規定，加重其刑。爰審
    酌被告僅因自己所有之機車車牌失竊，即恣意侵害他人財產
    權，行為殊不可取，惟念其犯罪手段尚屬平和，且竊取之車
    牌已歸還被害人，對被害人所造成之損害不大，犯後又坦承
    犯行，應有認錯悔過之意，態度良好等一切情狀，量處如主
    文所示之刑，以資懲儆。扣案之扳手一支，雖係供被告犯本
    案所使用之物，惟被告於本院審理中供稱：係撿拾而來等語
    ，而否認上開扣案物品為其所有，又無證據可資證明上開扣
    案物品為被告所有，爰不予以宣告沒收，附此敘明。
據上論斷，應依刑事訴訟法第二百七十三條之一第一項、第二百
九十九條第一項前段，刑法第三百二十一條第一項第三款、第四
十七條第一項，判決如主文。
本案經檢察官丙○○到庭執行職務
中    華    民    國    97    年     4    月    3     日
                  刑事第一庭法  官  郭妙俐
上正本證明與原本無異。
如不服本判決，應於判決送達後十日內向本院提出上訴狀，上訴
於臺灣高等法院臺中分院（須附繕本）。
上訴書狀如未敘述理由，應於上訴期間屆滿後二十日內補提理由
書於本院。
                            書記官  陳玉芬
中    華    民    國    97    年     4    月    3     日
附錄本案論罪科刑法條
刑法第三百二十一條：
犯竊盜罪而有下列情形之一者，處六月以上、五年以下有期徒刑
：
一  於夜間侵入住宅或有人居住之建築物、船艦或隱匿其內而犯
    之者。
二  毀越門扇、牆垣或其他安全設備而犯之者。
三  攜帶兇器而犯之者。
四  結夥三人以上而犯之者。
五  乘火災、水災或其他災害之際而犯之者。
六  在車站或埠頭而犯之者。
前項之未遂犯罰之。


司法院資訊處製作；財團法人民間司法改革基金會備份。
